【裁判字號】    99,簡上,262
【裁判日期】    991019
【裁判案由】    傷害
【裁判全文】
臺灣臺北地方法院刑事判決             99年度簡上字第262號
上  訴  人  臺灣臺北地方法院檢察署檢察官
被      告  丙○○
上列上訴人因被告傷害案件，不服本院中華民國99年3 月30日99
年度簡字第1091號第一審刑事簡易判決（起訴案號：98年度偵字
第23352號），提起上訴，本院管轄之第二審合議庭判決如下：
    主  文
上訴駁回。
    理  由
一、本案被告丙○○所涉傷害案件，既經原審依被告之自白、被
    害人甲○○、乙○○之指述及證人陳孝賢證述在卷，及卷附
    臺北市立聯合醫院和平院區診斷證明書、臺北醫學大學附設
    醫院診斷證明書、臺北市政府警察局信義分局三張犁派出所
    陳報單（報案人乙○○）、臺北市政府警察局信義分局三張
    犁派出所受理各類案件紀錄表（報案人乙○○）、臺北市政
    府警察局信義分局三張犁派出所受理刑事案件報案三聯單（
    報案人乙○○）、臺北市政府警察局信義分局三張犁派出所
    受理刑事案件報案三聯單（報案人甲○○）、000000
    0000號行動電話雙向通聯紀錄、案發現場監視錄影畫面
    列印相片五張及永康診所民國九十八年十月八日永字第九八
    一○○○一號覆函等證據，據以認為被告於原審審理時任意
    性自白與事實相符，以被告所犯上開犯罪事證明確，適用刑
    事訴訟法第二百八十四條之一、第四百四十九條第二項及第
    三項，刑法第二百七十七條第一項、第四十一條第一項前段
    、第五十一條第六款、第七十四條第一項第一款，刑法施行
    法第一條之一，分別量處被告拘役三十日、拘役五十日，定
    應執行拘役七十日，並諭知如易科罰金以新臺幣（下同）一
    千元折算一日之折算標準，及諭知緩刑二年，其認事用法，
    均無違誤，量刑亦屬妥適，應予維持，並引用第一審判決書
    記載之事實、證據及理由（如附件）。
二、上訴人上訴意旨略為：被告傷害被害人甲○○後，未主動向
    告訴人提和解，均未坦承傷害犯行，於審理初期亦不願坦承
    ，犯後態度顯然不佳，且理由欄並未說明主文所示之刑責係
    對應傷害甲○○或傷害乙○○之犯行，且僅判處三十日及五
    十日並宣告緩刑二年，實屬過輕，原判決尚有未洽等語。惟
    按法官於有罪判決中，究應如何量處罪刑，均為實體法賦予
    審理法官刑罰之裁量權事項，法官行使此項裁量權，自得依
    據個案情節，參諸刑法第五十七條所定各款犯罪情狀之規定
    ，於該法定刑度範圍內，基於合義務性之裁量，量處被告罪
    刑。質言之，法官為此量刑之裁量權時，除不得逾越法定刑
    或法定要件外，尚應符合法規範之體系及目的，遵守一般有
    效之經驗及論理法則等法原則，亦即應兼顧裁量之外部及內
    部性，如非顯然有裁量逾越或裁量濫用之違法情事，自不得
    任意指摘為違法（最高法院八十年台非字第四七三號、七十
    五年台上字第七○三三號、七十二年台上字第六六九六號、
    七十二年台上字第三六四七號判例意旨可資參照）。關於量
    刑之裁量權，乃憲法所保障法官獨立審判之核心，法院行使
    此項裁量權，亦非得以任意或自由為之，仍應受一般法律原
    理原則之拘束，即仍須符合法律授權之目的、法律秩序之理
    念、國民法律感情及一般合法有效之慣例等規範，尤其應遵
    守比例原則及平等原則之意旨，否則即可能構成裁量濫用之
    違法（最高法院八十六年度台上字第七六五五號判決意旨亦
    可參照）。亦即如非有裁量逾越或裁量濫用之明顯違法情事
    ，自不得擅加指摘其違法或不當，即使上級法院對下級法院
    裁量權之審查，亦應同此標準，此不僅在保障法官不受任何
    制度外之不當干涉，更保障法官不受制度內的異質干涉，此
    方符憲法第八十條所宣示獨立審判之真義。查被告於九十九
    年三月二十六日原審以九十八年度易字第三四○五號案件審
    理時已坦承犯行（見本院九十八年度易字第三四○五號卷第
    五八頁背面），足見本件被告確有於犯後坦承犯行，而有悔
    意，是原審之認定與事實相符無誤；再者，原審判決量刑時
    已審酌被告犯後於本院九十九年三月二十六日審判時坦承犯
    行，復兼衡被告年紀係二十八歲之成年人，當知在現代法治
    社會中，對於糾紛之解決，應本諸於理性、和平之手段與態
    度為之，而依被告之知識、能力竟不思理性解決，任意出手
    傷人，顯見其對於他人身體法益之漠視態度，且造成被害人
    乙○○之傷害程度非輕，實有可議，惟念被告犯後坦認犯行
    ，並有悔改之意，且欲與被害二人調解，惟雙方和解金額差
    距過大，致未能與被害人達成調解，有本院九十九年三月四
    日臺北簡易庭函及其檢附調解紀錄表各一件在卷可佐，復審
    酌被告犯罪之動機、目的、方法手段及導致被害人身體法益
    受創之輕重情節不同等一切情狀，爰各量處拘役三十日及五
    十日，並各諭知以一千元折算一日之折算標準，及定其應執
    行之刑，並諭知以一千元折算一日之折算標準。原審於認定
    犯罪事實時，既已被告先以腳踹傷被害人甲○○，再徒手毆
    打被害人乙○○，先後造成該二被害人受有傷害，而分為前
    後二次普通傷害之犯行，並於量刑時分別審酌造成被害人乙
    ○○傷害程度非輕，及導致二被害人身體法益受創之輕重情
    節不同，分別對於致被害人甲○○傷害部分犯行量處拘役三
    十日，對致被害乙○○傷害部分之犯行量處拘役五十日，顯
    見原審確已分別敘明量刑之理由；再者，原審以被告未曾因
    故意犯罪受有期徒刑以上刑之宣告，有臺灣高等法院被告前
    案紀錄表在卷可參，其因一時失慮，偶罹刑典，事後已坦承
    犯行，並有悔改意，且本件經本院臺北簡易庭調解時，因雙
    方和解金額差距過大，致未能與被害人二人達成調解，有上
    開臺北簡易庭函及其檢附調解紀錄表各一件在卷可佐，是認
    被告已知其錯誤，且其經此偵訊、審訊教訓後，當知所警惕
    ，信無再犯之虞，認對其上開所宣告之刑，以暫不執行為適
    當，爰併予宣告緩刑二年部分，亦合於刑法第七十四條第一
    項第一款之規定，依法有據，其刑罰裁量權之行使實無違法
    不當之處，上訴人於本件未提其他量刑可資審酌之新事證，
    遽指原審宣告量刑及緩刑不當，其上訴並無理由，應予駁回
    。
據上論斷，應依刑事訴訟法第四百五十五條之一第三項、第三百
六十八條、第三百七十三條，判決如主文。
本案經檢察官文家倩到庭執行職務。
中    華    民    國    99    年    10    月    19    日
                  刑事第十八庭  審判長  法  官  彭慶文
                                        法  官  林芳華
                                        法  官  林玉蕙
上正本證明與原本無異。
不得上訴。
                                        書記官  陳怡君
中    華    民    國    99    年    10    月    19    日

司法院資訊處製作；財團法人民間司法改革基金會備份。
